【裁判字號】    98,訴,2632
【裁判日期】    980924
【裁判案由】    搶奪
【裁判全文】
臺灣臺中地方法院刑事判決              98年度訴字第2632號
公  訴  人  臺灣臺中地方法院檢察署檢察官
被      告  乙○○
                      樓
上列被告因搶奪案件，經檢察官提起公訴（九十八年度偵字第一
七三七八號），被告於本院受命法官行準備程序時，對於犯罪事
實為有罪之陳述，經本院合議庭裁定由受命法官獨任適用簡式審
判程序，判決如下：
    主    文
乙○○犯搶奪罪，處有期徒刑肆月，如易科罰金以新台幣壹仟元
折算壹日。緩刑貳年。
    犯罪事實
一、乙○○意圖為自己不法所有，於民國九十八年七月四日零時
    許，在彰化縣田中鎮○○路某處，徒手搶奪甲○○所有NOKI
    A牌6120C型號手機一支。得手後，並將該手機之SIM卡棄置
    原地後持該手機離開現場，並於日後插入其所有SIM卡撥打
    電話於不知情他人。嗣經警持違反槍砲彈藥刀械管制條例案
    之搜索票，至臺中市○○區○○路二一八號二樓時，由乙○
    ○主動告知警方上揭情事，自首而接受裁判，並由警方扣得
    上揭手機一支（已發還被害人）。
二、案經臺中縣警察局烏日分局報告臺灣臺中地方法院檢察署檢
    察官偵查起訴。
   理  由
壹、程序方面：
一、按除被告所犯為死刑、無期徒刑、最輕本刑為三年以上有期
    徒刑之罪或高等法院管轄第一審案件者外，於法院行準備程
    序進行中，被告先就被訴事實為有罪之陳述時，審判長得告
    知被告簡式審判程序之旨，並聽取當事人、代理人、辯護人
    及輔佐人之意見後，裁定進行簡式審判程序；且受命法官行
    準備程序，與法院或審判長有同一之權限；又簡式審判程序
    之證據調查，不受刑事訴訟法第一百五十九條第一項、第
    一百六十一條之二、第一百六十一條之三、第一百六十三
    條之一及第一百六十四條至第一百七十條規定之限制，刑事
    訴訟法第二百七十三條之一第一項、第二百七十九條第二項
    前段、第二百七十三條之二分別定有明文。
二、查本件被告乙○○所犯為死刑、無期徒刑、最輕本刑為三年
    以上有期徒刑以外之罪，且非高等法院管轄第一審之案件，
    經本院合議庭裁定由受命法官行準備程序時，被告就被訴事
    實為有罪之陳述後，復經本院合議庭裁定由受命法官獨任行
    簡式審判程序，是其證據之調查，自不受刑事訴訟法第一百
    五十九條第一項、第一百六十一條之二、第一百六十一條之
    三、第一百六十三條之一及第一百六十四條至第一百七十條
    規定之限制，合先敘明。
貳、實體方面：
一、現行刑事訴訟法為保障被告之反對詰問權，排除具有虛偽危
    險性之傳聞證據，以求實體真實之發見，於該法第一百五十
    九條第一項明定被告以外之人於審判外之言詞或書面陳述，
    除法律有規定者外，不得作為證據。本件檢察官及被告於本
    院準備程序及審理程序中，並未就本案卷內證據資料之證據
    能力提出爭執，且迄於言詞辯論終結前，均未主張有刑事訴
    訟法第一百五十九條第一項不得為證據之情形，應認均已同
    意本案卷內之證據資料均得作為本案證據，且經本院審酌後
    ，認無不適當之情形，是本案卷內之證據均有證據能力，合
    先敘明。
二、認定犯罪事實所根據的證據及理由：
(一)被告乙○○於本院審理中坦白承認確有於起訴書所載之時、地
  ，搶奪被害人甲○○所有之NOKIA牌6120C型號手機一支之事實
  ，核與被害人甲○○於警訊時之證述相符。
(二)臺中縣警察局烏日分局扣押物品目錄表、贓物認領保管單、照
  片二張、刑事現場測繪圖一張。
(三)綜上，本件事證明確，被告之犯行洵堪認定。
三、核被告所為，係犯刑法第三百二十五條第一項搶奪罪嫌。又
    被告於犯罪後尚未被有偵查權之公務員或機關發現，而向警
    方陳述搶奪情事之經過而接受裁判，合於自首規定，爰依刑
    法第六十二條前段之規定，減輕其刑。又被告係瘖啞人，無
    法發展正常之語言溝通，被告於本院審理時，亦僅能與專業
    手語人士以手語交談之方式，始能應訊陳述，被告確屬瘖啞
    人無訛，並有中華民國身心障礙殘障手冊影本1紙在卷可稽
    ，依刑法第20條規定，遞減輕其刑。爰審酌被告係瘖啞人，
    見他人財物即起意搶奪，缺乏對他人財產權須予以尊重之觀
    念，惟衡酌被告所搶得之物價值不高，且所搶得之物已發還
    被害人，犯罪損害未進一步擴大，且被告犯後於警詢、偵查
    中及本院審理中均坦承犯行，犯罪後態度尚稱良好，及被告
    之犯罪之目的、手段及智識程度等一切情狀，量處如主文所
    示之刑，並諭知易科罰金之折算標準。又被告前未曾受有期
    徒刑以上刑之宣告，有臺灣高等法院被告前案紀錄表在卷可
    參，又係瘖啞人經此教訓，應知惕勵，信無再犯之虞，因認
    被告所受宣告之刑，以暫不執行為適當，爰依刑法第七十四
    條第一項第一款規定，併予宣告緩刑二年，以啟自新。
四、據上論斷，應依刑事訴訟法第二百七十三條之一第一項、第
    二百九十九條第一項前段、第三百十條之二、第四百五十四
    條第一項，刑法第三百二十五條第一項、第六十二條前段、
    第二十條、第四十一條第一項、第七十四條第一項第一款。
本案經檢察官丙○○到庭執行職務。
中    華    民    國    98    年     9    月    24    日
                   刑事第二庭  法  官  郭德進
以上正本證明與原本無異。
如不服本判決，應於收送達後十日內向本院提出上訴書狀（應敘
述具體理由並附繕本）。
上訴書狀如未敘述理由，應於上訴期間屆滿後二十日內補提理由
書於本院。
                               書記官  陳惠玲
中    華    民    國    98    年     9    月    24    日
附錄論罪科刑法條
中華民國刑法第三百二十五條
（普通搶奪罪）
意圖為自己或第三人不法之所有，而搶奪他人之動產者，處6月
以上5年以下有期徒刑。
因而致人於死者，處無期徒刑或7年以上有期徒刑，致重傷者，
處3年以上10年以下有期徒刑。
第 1 項之未遂犯罰之。


司法院資訊處製作；財團法人民間司法改革基金會備份。
